臺灣彰化地方法院北斗簡易庭小額民事判決
110年度斗小字第131號
原      告  富邦產物保險股份有限公司

法定代理人  羅建明  
訴訟代理人  何正偉  
被      告  蘇進輝  
上列當事人間請求損害賠償事件，本院於民國110年5月11日言詞
辯論終結，判決如下：
    主    文
被告應給付原告新臺幣壹萬柒仟參佰壹拾玖元，及自民國一一○
年三月十六日起至清償日止，按年息百分之五計算之利息。
原告其餘之訴駁回。 
訴訟費用（除減縮部分外）新臺幣壹仟元，其中新臺幣柒佰壹拾
肆元由被告負擔，餘由原告負擔。
本判決第一項得假執行；但被告如以新臺幣壹萬柒仟參佰壹拾玖
元為原告預供擔保，得免為假執行。
    事實及理由
一、按訴狀送達後，原告不得將原訴變更或追加他訴；但擴張或
    減縮應受判決事項之聲明者，不在此限，民事訴訟法第255
    條第1項第3款定有明文。此規定於小額訴訟程序仍適用之，
    此參同法第436條之23準用同法第436條第2項規定自明。查
    本件原告起訴時聲明原為：被告應給付原告新臺幣（下同）
    50,256元，及自起訴狀繕本送達翌日起至清償日止，按年息
    5%計算之利息；嗣於民國110年5月11日當庭變更聲明為被告
    應給付原告24,247元，及自起訴狀繕本送達翌日起至清償日
    止，按年息5%計算之利息，核屬減縮應受判決事項之聲明，
    合於前揭規定，應予准許。
二、被告經合法通知，無正當理由未於言詞辯論期日到場，又無
    民事訴訟法第386條各款所列情形，爰依原告聲請，由其一
    造辯論而為判決。
三、原告主張：被告於108年2月7日駕駛車牌號碼000-0000號自
    用小客車（下稱系爭A車），行經彰化縣芳苑鄉漢草路1段45
    巷口（下稱系爭路口）時，因倒車不當之過失，擦撞斯時停
    放在系爭路口而由原告所承保訴外人趙麗香所有，由劉祐誠
    駕駛(未熄火)之車牌號碼000-0000號自用小客車（下稱系爭
    B車），致系爭B車受損（下稱系爭事故），支出修復工資24
    ,823元、零件費用25,433元折舊後為9,815元，系爭B車合理
    修復費用為34,638元，已由原告依保險契約賠付被保險人，
    且劉祐誠就系爭事故亦應負3成過失責任，爰依侵權行為損
    害賠償及保險代位之法律關係，提起本件訴訟等語。並聲明
    ：如上開變更聲明所示。 
四、被告沒有在言詞辯論期日到場或提出答辯狀為爭執。
五、得心證之理由：
  ㈠原告主張被告於上開時、地，撞損原告之被保險人趙麗香所
    有並由劉祐誠所駕之系爭B車，致系爭B車受損，原告已依保
    險契約賠付被保險人之事實，業據其提出系爭B車行照、理
    賠申請書、中華賓士汽車股份有限公司估價單、統一發票、
    系爭B車車損照片等件為證。復經本院向彰化縣警察局芳苑
    分局調取兩造於前揭時地發生交通事故卷宗（含現場圖、道
    路交通事故調查報告表㈠及㈡、A3類道路交通事故調查紀錄表
    、事故照片）可稽，是此部分事實，堪信為真，且依警方
    出具之道路交通事故初步分析研判表之記載，系爭事故發生
    之緣由，乃被告在系爭路口倒車時未注意其他車輛，而碰撞
    由劉祐誠駕駛(未熄火)停放在禁止臨時停車處之系爭B車，
    堪認系爭事故發生之原因，為被告倒車時未注意其他車輛以
    及劉祐誠駕駛系爭B車停放在禁止臨時停車之系爭路口所致
    ，是雙方過失情節應屬相同，各應就系爭事故之發生負50%
    之過失責任，從而，原告本於侵權行為及保險代位權之法律
    關係，請求被告負損害賠償責任，自屬有據。
  ㈡本件系爭B車支出修復工資24,823元、零件費用25,433元，此
    有上開系爭B車統一發票、中華賓士汽車股份有限公司估價
    單可證。而依行政院所頒「固定資產耐用年數表」及「固定
    資產折舊率表」之規定，小客車耐用年數為5年，依定率遞
    減法每年折舊1000分之369。另依營利事業所得稅查核準則
    第95條第6項規定「固定資產提列折舊採用定率遞減法者，
    以1年為計算單位，其使用期間未滿1年者，按實際使用之月
    數相當於全年之比例計算之，不滿1月者，以月計」。系爭B
    車係於106年2月出廠，至事故發生時間108年2月7日止，實
    際使用期間為2年1月，扣除此折舊後，原告自得請求零件費
    用9,815元（詳如附表所示），另工資費用24,823元蓋其係
    修理付出之勞務代價，為回復原狀時必要支出之費用，並無
    折舊可言，準此，原告承保車輛修復必要費用合計為34,638
    元（計算式：24,823元+9,815元＝34,638元）。
　㈢另按損害之發生或擴大，被害人與有過失者，法院得減輕賠
    償金額或免除之；前2項之規定，於被害人之代理人或使用
    人與有過失者，準用之，民法第217條第1項、第3項分別定
    有明文。查本件事故之發生，被告固有如前揭所述之過失，
    惟劉祐誠亦同時有停放在禁止臨時停車之系爭路口而肇事之
    情，是系爭事故之發生，被告及劉祐誠均為肇事因素，被告
    、劉祐誠就系爭事故之發生各應負50%之過失責任，已如前
    述，則原告代位行使損害賠償請求權，亦應承受劉祐誠之過
    失，並依此比例酌減被告之賠償責任。從而，原告得請求被
    告賠償之金額應為17,319元（計算式：34,638元×50%＝17,31
    9元）。
六、綜上所述，原告依保險法第53條第1項、民法第184條第1項
    前段、第191條之2、第196條之規定，請求被告給付17,319
    元及自起訴狀繕本送達翌日即110年3月16日起至清償日止，
    按年息5%計算之利息，為有理由，應予准許。
七、本件原告勝訴部分，係依小額程序所為被告敗訴之判決，依
    民事訴訟法第436條之20規定，應依職權宣告假執行。並依
    同法第392條第2項，依職權為被告預供擔保，得免為假執行
    之宣告。
八、訴訟費用負擔之依據：民事訴訟法第79條。本件第一審訴訟
    費用為原告繳納之第一審裁判費1,000元，本院依兩造之勝
    敗比例酌定訴訟費用負擔
    ，爰判決如主文第3項所示。 
中    華    民    國   110    年    5   月     25    日
                  臺灣彰化地方法院北斗簡易庭
                          法  官  楊鑫忠
以上正本係照原本作成。
如對本判決不服，得於送達後20日內以判決違背法令為理由，向
本院提起上訴狀(須附繕本)。
中    華    民    國   110    年    5    月     25    日
　　　　　　　　　　　　　書記官  張清秀　　　　　　　　　　　　　　
附表
折舊時間           金額
第1年折舊值        25,433×0.369=9,385
第1年折舊後價值    25,433-9,385=16,048
第2年折舊值        16,048×0.369=5,922
第2年折舊後價值    16,048-5,922=10,126
第3年折舊值        10,126×0.369×(1/12)=311
第3年折舊後價值    10,126-311=9,815